臺灣彰化地方法院刑事判決　　　　　　　94年度簡上字第99號
上　訴　人　臺灣彰化地方法院檢察署檢察官
被　　　告　戊○○
上列上訴人因被告竊盜案件，不服本院九十四年度斗簡字第一五
號中華民國九十四年四月二十八日第一審判決（原聲請簡易判決
處刑案號：九十三年度偵字第七三六二號），及檢察官移送併案
審理（台灣彰化地方法院檢察署九十四年度偵字第四０一一號、
第五二五０號），本院管轄第二審合議庭依通常程序審理，自為
第一審判決如下：
        主  文
原判決撤銷。
戊○○連續竊盜，累犯，處有期徒刑壹年陸月。
        事  實
一、戊○○曾於民國八十八年間，因搶奪等案件，經本院判處有
    期徒刑一年七月確定，甫於八十九年四月三十日執行完畢。
    詎其仍不知悔改，復基於意圖為自己不法所有之概括犯意，
    自九十三年八月三日起至九十四年五月二十七日止，先、後
    於如附表所示之時間、地點，連續以如附表所示之方法，竊
    取如附表所示甲○○、己○○、庚○○、丁○○、丙○○等
    人之財物得逞，其並基於無故侵入他人住宅之概括犯意，侵
    入前開己○○、丁○○住宅行竊，另戊○○於著手竊取附表
    編號二所示曾葉素雲所有之車牌號碼ＫＴＶ─八九一號重型
    機車，尚未得手即為甲○○發現，戊○○見事跡敗露即徒步
    逃離現場而未得逞。嗣先後為警查獲（查獲時、地詳如附表
    ）。
二、案經彰化縣警察局田中分局報請臺灣彰化地方法院檢察署檢
    察官偵查起訴，及被害人己○○、丁○○、丙○○、辛○○
    訴由彰化縣警察局田中分局報請臺檢察官移送併案審理（台
    灣彰化地方法院檢察署九十四年度偵字第四０一一號、第五
    二五０號）。
        理  由
一、訊據被告戊○○對於上揭事實坦承不諱，核與證人楊金德、
    江淑美、陳家容、邱筱君證述情節相符及證人即被害人甲○○、乙○○○、己○○、庚○○、丁○○、丙○○、辛○○
    證述甚詳，並有贓物認領保管單、車籍資料作業詳細畫面、
    車籍作業系統─查詢認可資料、全戶戶籍資料報表、照片二
    十六幀等在卷可稽，是以本件事證已臻明確，被告犯行洵堪
    認定。
二、核被告就附表編號一及四部分所為，均係犯刑法第三百二十
    條第一項之竊盜罪；被告就附表編號二部分所為，係犯刑法
    第三百二十條第三項、第一項之竊盜未遂罪；被告就附表編
    號三及五至七部分所為，均係犯刑法第三百二十條第一項之
    竊盜罪及同法第三百零六條第一項之無故侵入住宅罪。公訴
    人雖未敘及附表編號三至七之連續竊盜犯行及附表編號三及
    五至七之侵入住宅犯行，然被告上開附表編號三至七之竊盜
    犯行，與公訴人起訴書所載附表編號一、二所示竊盜之犯行
    部分，有連續犯之裁判上一罪關係，又附表編號三及五至七
    之侵入住宅犯行部分，與其所為之該竊盜部分犯行有牽連犯
    之裁判上一罪關係，均為起訴效力所及，本院自應併予審判
    ，附此敘明。又被告先後多次之竊盜犯行，時間緊接，犯罪
    基本構成要件相同，顯係基於概括之犯意反覆為之，為連續
    犯，應依連續犯之規定，從一重之竊盜既遂處斷（即附表編
    號三），並依法加重其刑；又被告先後二次之侵入住宅犯行
    ，時間緊接，犯罪基本構成要件相同，顯係基於概括之犯意
    反覆為之，為連續犯，應依連續犯之規定，從一重處斷（即
    附表編號三），並依法加重其刑。又被告所犯上開二罪間，
    有方法、目的之牽連關係，應從一重之竊盜既遂處斷。再被
    告前曾於八十八年間，因搶奪等案件，經本院判處有期徒刑
    一年七月確定，甫於八十九年四月三十日執行完畢，此有臺
    灣彰化地方法院檢察署刑案資料查註紀錄表、臺灣高等法院
    被告全國前案紀錄表各一份在卷可考，其於五年以內再犯
    本件有期徒刑以上之罪，為累犯，應依刑法第四十七條之規
    定，遞加重其刑。原審判決論以被告竊盜罪刑，固非無見，
    然未及審理移送併辦部分，而有未洽，公訴人據為上訴請求
    撤銷改判，非無理由，自應將原審判決撤銷改判。爰審酌被
    告之素行、犯罪之動機、目的均係為圖一己之私利、竊盜之
    手段、次數、竊取財物之價值、對附表所示被害人所生之危
    害及被告犯罪後之態度等一切情狀，量處如主文所示之刑，
    以示懲儆。
三、按檢察官聲請以簡易判決處刑之案件，經法院認為有第四百
    五十一條之一第四項但書之情形者，應適用通常訴訟程序審
    判之，刑事訴訟法第四百五十二條定有明文；且對於簡易判
    決之上訴，準用刑事訴訟法第三編第一章及第二章之規定，
    管轄第二審之地方法院合議庭受理簡易判決上訴案件，應依
    通常程序審理。其認案件有刑事訴訟法第四百五十二條之情
    形者，應撤銷原判決，逕依通常程序為第一審判決，法院辦
    理刑事訴訟簡易程序案件應行注意事項第十四項已有明文。
    查本案於簡易判決時被告僅犯下二件竊盜犯行，惟於簡易判
    決後，檢察官上訴後，又將被告另五件竊盜犯行移送本院併
    案審理，故被告先後連續犯下七件竊盜犯行，已如前述，而
    被告所犯刑法第三百二十條第一項之竊盜罪，且為連續犯及
    累犯，審酌案件情節，核與簡易判決處刑範疇不符，應由本
    院合議庭逕依通常程序審理後，而為第一審之判決，檢察官
    如不服本判決，仍得於法定上訴期間內，向管轄之第二審法
    院提起上訴，附此敘明。
據上論斷，應依刑事訴訟法第四百五十五條之一第一項、第三項
、第三百六十九條第一項前段、第三百六十四條、第四百五十二
條、第二百九十九條第一項前段，刑法第三百二十條第一項、第
三百零六條第一項、第五十六條、第五十五條、第四十七條，罰
金罰鍰提高標準條例第一條前段，判決如主文。
本案經檢察官賴志盛到庭執行職務。
中　　華　　民　　國　　94　　年　　8 　　月　　17　　日
                  刑事第二庭   審判長法  官  石馨文
                                     法  官  李水源
                                     法  官  黃齡玉
以上正本證明與原本無異。
如不服本判決，應於判決送達後十日內向本院提出上訴狀（須附
繕本）。
告訴人或被害人對於判決如有不服具備理由請求檢察官上訴者，
其上訴期間之計算係檢察官收受判決正本之日期為準。
中　　華　　民　　國　　94　　年　　8 　　月　　17　　日
                                     書記官  梁高賓
附錄本案論罪科刑法條全文：
刑法第三百二十條
意圖為自己或第三人不法之所有，而竊取他人之動產者，為竊盜
罪，處五年以下有期徒刑、拘役或五百元以下罰金。
意圖為自己或第三人不法之利益，而竊佔他人之不動產者，依前
項之規定處斷。
前二項之未遂犯罰之。
附表：~T52;
┌──┬───┬───┬────────┬───┬───────┬────┬───┐
│編號│犯  罪│犯  罪│ 犯  罪  方  式 │被害人│ 竊 得 財 物  │查獲時地│備  考│
│    │時  間│地  點│                │      │              │（民國）│      │
├──┼───┼───┼────────┼───┼───────┼────┼───┤
│ 一 │93年8 │彰化縣│趁無人注意之際，│甲○○│車號KIR-581 號│被告因涉│臺灣彰│
│    │月3日 │田中鎮│以不明方法啟動機│      │重型機車1 部，│嫌竊盜案│化地方│
│    │上午11│香山里│車電門之方式，竊│      │已為警查獲，並│件，於93│法院檢│
│    │時15分│東閔路│取置於該處之車號│      │已歸還予被害人│年 9月10│察署93│
│    │許    │1段460│KIR-581 號重型機│      │，；安全帽1 頂│日經警通│年度偵│
│    │      │巷50弄│車1 部及安全帽1 │      │，遭被告棄於彰│知至彰化│字第  │
│    │      │32號前│頂，惟駛離時因路│      │化縣田中鎮東閔│縣警察局│7362號│
│    │      │      │況不熟，將機車卡│      │路1 段460 巷50│田中分局│      │
│    │      │      │在距上揭地點十公│      │弄70號住處門前│內安派出│      │
│    │      │      │尺外之防火巷內，│      │桌上，由被害人│所接受詢│      │
│    │      │      │而將該機車棄置逃│      │自行尋獲取回。│問，始查│      │
│    │      │      │逸。            │      │              │悉上情。│      │
├──┼───┼───┼────────┼───┼───────┼────┼───┤
│ 二 │93年8 │彰化縣│趁無人注意之際，│曾葉素│未遂          │同編號一│臺灣彰│
│    │月3日 │田中鎮│以其所有鑰匙啟動│雲    │              │        │化地方│
│    │上午11│香山里│機車電門之方式，│      │              │        │法院檢│
│    │時25分│東閔路│竊取置於該處之車│      │              │        │察署93│
│    │許    │1段460│號KTV-891 號重型│      │              │        │年度偵│
│    │      │巷50弄│機車1 部，該機車│      │              │        │字第  │
│    │      │32前  │尚未置於其實力支│      │              │        │7362號│
│    │      │      │配之下，即遭人發│      │              │        │      │
│    │      │      │現而棄置逃逸。  │      │              │        │      │
├──┼───┼───┼────────┼───┼───────┼────┼───┤
│ 三 │94年3 │彰化縣│趁該住處無人在家│己○○│戒指 3只、項鍊│被告因涉│臺灣彰│
│    │月4日 │二水鄉│且大門未上鎖之際│      │1條、耳環2 對 │嫌毒品案│化地方│
│    │下午  │裕民村│，侵入住宅內，徒│      │及手鍊2條，均 │件，於94│法院檢│
│    │      │頂店巷│手竊取置於屋內之│      │已變賣予不詳男│年 4月28│察署94│
│    │      │87號  │戒指 3只、項鍊 1│      │子，所得5000元│日經警通│年度偵│
│    │      │      │條、耳環 2對、手│      │已花用完畢；另│知至彰化│字第  │
│    │      │      │鍊 2條及現金5000│      │現金5000元業已│縣警察局│4011號│
│    │      │      │元。            │      │花用完畢。    │田中分局│      │
│    │      │      │                │      │              │二水分駐│      │
│    │      │      │                │      │              │所接受詢│      │
│    │      │      │                │      │              │問，始查│      │
│    │      │      │                │      │              │悉上情。│      │
├──┼───┼───┼────────┼───┼───────┼────┼───┤
│ 四 │94年3 │彰化縣│趁該住處無人在家│庚○○│金飾 1批；另現│同編號三│臺灣彰│
│    │月8日 │二水鄉│且大門未上鎖之際│      │金6000元業已花│        │化地方│
│    │下午  │三民巷│，侵入住宅內，徒│      │用完畢。      │        │法院檢│
│    │      │3號   │手竊取置於屋內之│      │              │        │察署94│
│    │      │      │金飾 1批及現金60│      │              │        │年度偵│
└──┴───┴───┴────────┴───┴───────┴────┴───┘
（承上頁）
┌──┬───┬───┬────────┬───┬───────┬────┬───┐
│    │      │      │00元（無故侵入他│      │              │        │字第  │
│    │      │      │人住宅部分未具告│      │              │        │4011號│
│    │      │      │訴）。          │      │              │        │      │
├──┼───┼───┼────────┼───┼───────┼────┼───┤
│ 五 │94年3 │彰化縣│趁該住處無人在家│丁○○│鑰匙 1副及健保│同編號三│臺灣彰│
│    │月16  │二水鄉│且大門未上鎖之際│      │卡1 張；另現金│        │化地方│
│    │日下午│員集路│，侵入住宅內，徒│      │700元業已花用 │        │法院檢│
│    │16時20│3段409│手竊取置於屋內之│      │完畢。        │        │察署94│
│    │分許  │巷7號 │鑰匙 1副、健保卡│      │              │        │年度偵│
│    │      │      │1 張及現金700 元│      │              │        │字第  │
│    │      │      │。              │      │              │        │4011號│
├──┼───┼───┼────────┼───┼───────┼────┼───┤
│ 六 │94年4 │彰化縣│趁該住處無人在家│丙○○│鑽戒、Ｋ金碎鑽│同編號三│臺灣彰│
│    │月20日│二水鄉│且大門未上鎖之際│      │、裸鑽各 1枚，│        │化地方│
│    │下午15│文昌路│，侵入住宅內，徒│      │業已變賣予不詳│        │法院檢│
│    │時50分│33巷16│手竊取置於屋內之│      │男子，所得3000│        │察署94│
│    │許    │號    │鑽戒、Ｋ金碎鑽、│      │元業已花用完畢│        │年度偵│
│    │      │      │裸鑽各1枚。     │      │。            │        │字第  │
│    │      │      │                │      │              │        │4011號│
├──┼───┼───┼────────┼───┼───────┼────┼───┤
│ 七 │94年5 │彰化縣│趁該住處大門未上│辛○○│皮包 1只（內有│被告因涉│臺灣彰│
│    │月27日│二水鄉│鎖之際，侵入住宅│      │金戒指 3只、金│嫌竊盜案│化地方│
│    │下午17│山腳路│內，徒手竊取置於│      │項鍊1 條、信用│件，於94│法院檢│
│    │時許  │2段478│屋內之皮包 1只（│      │卡 1張、郵局提│年6月 26│察署94│
│    │      │號    │內有金戒指 3只、│      │款卡 3張、健保│日經警通│年度偵│
│    │      │      │金項鍊 1條、信用│      │卡3 張、汽車駕│知至彰化│字第  │
│    │      │      │卡 1張、郵局提款│      │照 1張、行車執│縣警察局│5250號│
│    │      │      │卡 3張、健保卡3 │      │照 1張、殘障卡│田中分局│      │
│    │      │      │張、汽車駕照1 張│      │1 張及現金 2萬│接受詢問│      │
│    │      │      │、行車執照 1張、│      │元；上開證件均│，始查悉│      │
│    │      │      │殘障卡 1張及現金│      │遭被告棄置於不│上情。  │      │
│    │      │      │ 2萬元）。      │      │知名處處，現金│        │      │
│    │      │      │                │      │2 萬元業已花用│        │      │
│    │      │      │                │      │完畢）。      │        │      │
└──┴───┴───┴────────┴───┴───────┴────┴───┘
